【裁判字號】    97,訴,101
【裁判日期】    970331
【裁判案由】    違反毒品危害防制條例
【裁判全文】
臺灣新竹地方法院刑事宣示判決筆錄       97年度訴字第101號
聲  請  人  臺灣新竹地方法院檢察署檢察官
被      告  乙○○
指定辯護人  本院公設辯護人甲○○
上列被告因違反毒品危害防制條例案件，檢察官提起公訴（九十
六年度毒偵字第一八二五號）後，聲請改依協商程序而為判決，
本院於中華民國九十七年三月三十一日下午四時，在本院刑事第
九法庭宣示判決，出席職員如下：
法官起立朗讀判決主文、犯罪事實要旨、處罰條文、附記事項，
及告以上訴限制、期間並提出上訴狀之法院，且諭知記載其內容
：
一、主  文：
    乙○○施用第一級毒品，累犯，處有期徒刑壹年壹月；又施
    用第二級毒品，累犯，處有期徒刑拾壹月；應執行有期徒刑
    壹年拾月。
二、犯罪事實要旨：
（一）乙○○前有妨害自由、違反麻醉藥品管理條例及毒品危害
      防制條例等前科，其於民國九十五年七月間，因施用第二
      級毒品案件，經本院以九十五年度易字第五四０號判決判
      處有期徒刑十月，嗣經本院以九十六年聲減字第五三四號
      裁定減為有期徒刑五月確定，而於九十六年八月七日易科
      罰金執行完畢。
（二）乙○○於八十七年間，因施用第二級毒品案件，經本院以
      八十七年度毒聲字第三六五號裁定送勒戒處所觀察、勒戒
      後，經勒戒處所認無繼續施用毒品傾向，於八十七年八月
      十八日釋放出所，並由臺灣新竹地方法院檢察署檢察官於
      同月十九日以八十七年度偵字第五一二五號為不起訴處分
      確定。復於八十八年間，因施用第二級毒品案件，經本院
      以八十八年度毒聲字第一二八號裁定送勒戒處所觀察、勒
      戒後，經勒戒處所認有繼續施用毒品之傾向，再經本院以
      八十八年度毒聲字第三四九號裁定，令入戒治處所施以強
      制戒治，嗣經戒治所評定合格，認無繼續戒治之必要，而
      經本院以八十八年度毒聲字第一五二六號裁定停止戒治，
      所餘戒治期間付保護管束，而於八十八年八月二十日停止
      處分出所，刑案部分，則經本院以八十八年度竹北簡字第
      七九號判決判處有期徒刑六月確定；因乙○○於保護管束
      期間內再施用毒品，違反保護管束情節重大，復經本院以
      八十八年度毒聲字第二一三三號裁定，撤銷停止戒治，令
      入戒治處所繼續執行強制戒治，嗣於八十九年八月二十二
      執行完畢，翌日（二十三日）出所，並於同日入監執行上
      開有期徒刑六月刑責；其於前揭保護期間內施用毒品之犯
      行，則經本院以八十九年度易字第七八０號判決判處有期
      徒刑六月確定。又於九十一年間，因施用第一、二級毒品
      案件，經本院以九十一年度毒聲字第一一二一號裁定，令
      入戒治處所施以強制戒治一年，嗣於九十三年一月九日因
      法律修正出所，刑案部分，則經本院以九十一年度訴字第
      七八一號判決分別判處有期徒刑一年、八月，應執行有期
      徒刑一年六月確定，於九十四年六月十六日縮刑期滿執行
      完畢。乙○○後於九十五年七月間，再因施用第二級毒品
      案件，經本院以九十五年度易字第五四０號判決判處有期
      徒刑十月確定，嗣經減為有期徒刑五月，而於九十六年八
      月七日易科罰金執行完畢。
（三）詎乙○○未記取教訓，仍未戒除毒癮，復分別基於施用第
      一級毒品海洛因、第二級毒品安非他命之犯意，先於九十
      六年八月十四日傍晚某時許，在其位於新竹縣湖口鄉中正
      村中北勢二六號住處內，以將安非他命置於玻璃球內，其
      下以火燒烤後吸食其煙之方式，非法施用第二級毒品安非
      他命一次；再於翌日（十五日）傍晚某時許，在新竹縣湖
      口鄉○○○街三二號友人住處，以將海洛因捲在香菸內點
      燃後吸食其煙之方式，再非法施用第一級毒品海洛因一次
      。嗣於九十六年八月十六日十七時五十分許，為警在上開
      新竹縣湖口鄉○○○街三二號地點查獲，經採集其尿液檢
      體送驗，結果呈安非他命、甲基安非他命、嗎啡（海洛因
      人體代謝物）、可待因等類毒品陽性反應，因而查悉上情
      。
三、處罰條文：
    毒品危害防制條例第十條第一項、第二項。
四、附記事項：
    警方於查獲地點固扣得第一級毒品海洛因一包（毛重０點四
    九公克）、第二級毒品安非他命十三包（毛重共一五點九三
    公克），惟被告既否認為其所有，而上開毒品亦非由本案扣
    押中，爰就此部分不為沒收之諭知，併此敘明。
五、協商判決除有刑事訴訟法第四百五十五條之四第一項第一款
    於本訊問程序終結前，被告撤銷協商合意或檢察官撤回協商
    聲請者；第二款被告協商之意思非出於自由意志者；第四款
    被告所犯之罪非第四百五十五條之二第一項所定得以協商判
    決者；第六款被告有其他較重之裁判上一罪之犯罪事實者；
    第七款法院認應諭知免刑或免訴、不受理者情形之一，及違
    反同條第二項「法院應於協商合意範圍內為判決；法院為協
    商判決所科之刑，以宣告緩刑或二年以下有期徒刑、拘役或
    罰金為限」之規定者外，檢察官與被告均不得上訴。
六、如有前項得上訴之情形，得自收受宣示判決筆錄送達之日起
    十日內，向本院提出上訴書狀，上訴於第二審法院。
中    華    民    國    97    年    3     月    31    日
                    刑事第五庭
                                    書  記  官  蕭惠婷
                                    審判長法官  楊麗文
以上筆錄正本係照原本作成。
中    華    民    國    97    年    3     月    31    日
                                    書  記  官  蕭惠婷
附錄本案論罪科刑法條全文：
毒品危害防制條例第十條
施用第一級毒品者，處六月以上五年以下有期徒刑。
施用第二級毒品者，處三年以下有期徒刑。


司法院資訊處製作；財團法人民間司法改革基金會備份。
